【裁判字號】    97,訴,854
【裁判日期】    970730
【裁判案由】    違反毒品危害防制條例
【裁判全文】
臺灣屏東地方法院刑事判決               97年度訴字第854號
公  訴  人  臺灣屏東地方法院檢察署檢察官
被      告  甲○○
上列被告因違反毒品危害防制條例案件，經檢察官提起公訴（97
年度毒偵字第1174號），被告於本院準備程序中先就被訴事實為
有罪之陳述，本院告知被告簡式審判程序之旨，並聽取當事人之
意見後，裁定改由受命法官獨任依簡式審判程序審理，判決如下
：
    主  文
甲○○施用第一級毒品，累犯，處有期徒刑拾月。
    事  實
一、甲○○前因施用毒品案件，經本院裁定送強制戒治後，於民
    國93年10月8 日停止強制戒治付保護管束，於94年2 月19日
    強制戒治期滿執行完畢，經臺灣屏東地方法院檢察署檢察官
    以93年度戒毒偵字第120 號為不起訴處分確定。於94年間，
    因施用毒品案件，經本院以94年度訴字第788 號判處有期徒
    刑1 年、6 月，應執行有期徒刑1 年4 月確定；又因妨害自
    由案件，經本院於95年2 月27日以94年度訴字第1117號判處
    拘役50日確定；復因施用毒品案件，經本院於95年4 月17日
    以95年度訴字第128 號判處有期徒刑10月、4 月，應執行有
    期徒刑1 年確定，嗣於96年7 月26日經本院以96年度聲減字
    第726 號裁定將上開刑度分別減為有期徒刑5 月、2 月，定
    應執行刑為有期徒刑6 月，上開各罪接續執行，於96年7 月
    24日縮短刑期假釋出監付保護管束，並於96年8 月27日保護
    管束期滿未經撤銷假釋，視為執行完畢。詎其猶不知悔改，
    於強制戒治執行完畢釋放後5 年內，明知海洛因經公告列為
    毒品危害防制條例第2 條第2 項第1 款之第一級毒品，不得
    非法持有、施用，竟基於施用第一級毒品海洛因之犯意，於
    97年5 月1 日21時許，在其位於屏東縣萬丹鄉○○村○○路
    177 號之住處內，以將第一級毒品海洛因放入注射針筒內，
    再加水稀釋後，注射至手臂血管之方式，施用第一級毒品海
    洛因1 次。嗣於97年5 月4 日10時30分許，在屏東縣萬丹鄉
    社皮村大排水溝旁產業道路為警查獲，且徵得其同意後，採
    集其尿液送驗，尿液呈嗎啡陽性反應，而查知上情。
二、案經屏東縣警察局屏東分局報告臺灣屏東地方法院檢察署檢
    察官偵查起訴。
    理  由
一、本案被告甲○○所犯違反毒品危害防制條例案件，並非法定
    刑為死刑、無期徒刑或最輕本刑3 年以上有期徒刑之罪，亦
    非高等法院管轄第一審之案件，而被告於本院準備程序中就
    被訴事實為有罪之陳述，本院合議庭乃裁定由受命法官獨任
    進行簡式審判程序。又簡式審判程序之證據調查，依刑事訴
    訟法第273 條之2 規定，不受同法第159 條第1 項審判外陳
    述排除之限制，再被告對於卷內之各項證據，亦不爭執證據
    能力，故卷內所列之各項證據，自得作為證據，先予敘明。
二、上開犯罪事實，業據被告於本院審理時坦承不諱，其為警所
    採集之尿液檢體，經送請臺灣檢驗科技股份有限公司以酵素
    免疫分析法及氣相層析質譜儀法檢驗，結果呈嗎啡陽性反應
    ，有該公司97年5 月19日報告編號KＺ000000000000號濫用藥
    物尿液檢驗報告1 紙在卷可稽，足認被告自白確與事實相符
    ，應可採信。又被告前因施用毒品案件，經本院裁定送強制
    戒治後，於93年10月8 日停止強制戒治付保護管束，於94年
    2 月19日強制戒治期滿執行完畢，經臺灣屏東地方法院檢察
    署檢察官以93年度戒毒偵字第120 號為不起訴處分確定之事
    實，有臺灣屏東地方法院檢察署刑案資料查註紀錄表、臺灣
    高等法院被告前案紀錄表各1 份在卷可按，是被告於前揭強
    制戒治執行完畢後5 年內再犯本件施用第一級毒品海洛因犯
    行之事證明確，堪以認定，應依法論科。
三、論罪科刑：
    查海洛因係毒品危害防制條例第2 條第2 項第1 款所定之第
    一級毒品，不得非法持有、施用。故核被告所為，係犯毒品
    危害防制條例第10條第1 項施用第一級毒品罪。其於施用海
    洛因前持有海洛因犯行，為其施用之高度行為所吸收，不另
    論罪。又被告前因施用毒品案件，經本院以94年度訴字第78
    8 號判處有期徒刑1 年、6 月，應執行有期徒刑1 年4 月確
    定；又因妨害自由案件，經本院於95年2 月27日以94年度訴
    字第1117號判處拘役50日確定；復因施用毒品案件，經本院
    於95年4 月17日以95年度訴字第128 號判處有期徒刑10月、
    4 月，應執行有期徒刑1 年確定，嗣於96年7 月26日經本院
    以96年度聲減字第726 號裁定將上開刑度分別減為有期徒刑
    5 月、2 月，定應執行刑為有期徒刑6 月，上開各罪接續執
    行，於96年7 月24日縮短刑期假釋出監付保護管束，並於96
    年8 月27日保護管束期滿未經撤銷假釋，視為執行完畢，有
    卷附上開前案紀錄表附卷可佐，其於有期徒刑執行完畢後5
    年以內故意再犯本件有期徒刑以上之罪，為累犯，應依刑法
    第47條第1 項規定加重其刑。爰審酌被告前因施用毒品案件
    ，經送強制戒治及刑事科刑執行完畢後，竟仍未戒除施用毒
    品之惡習，復施用第一級毒品，戕害身心甚鉅，惟念其施用
    毒品乃戕害自己之健康，尚未危及他人，其犯罪之動機、方
    法、所生損害及生活狀況，及犯後坦承犯行，態度良好等一
    切情狀，量處如主文所示之刑。
據上論斷，應依刑事訴訟法第299條第1 項前段、第273條之1第1
項，毒品危害防制條例第10條第1 項，刑法第11條前段、第47條
第1 項，判決如主文。
本案經檢察官陳俊宏到庭執行職務。
中    華    民    國    97    年    7     月    30    日
                  刑事第三庭    法  官  黃聖涵
以上正本證明與原本無異。
如不服本判決應於收受本判決送達後十日內向本院提出上訴書狀
，其未敘述上訴理由者，並得於提起上訴後十日內向本院補提理
由書狀（均須按他造當事人之人數附繕本）「切勿逕送上級法院
」。
中    華    民    國    97    年    7     月    30    日
                                書記官  郭松菊
附錄本判決論罪科刑法條：
毒品危害防制條例第10條第1項：
施用第一級毒品者，處6月以上5年以下有期徒刑。


司法院資訊處製作；財團法人民間司法改革基金會備份。
